【裁判字號】    99,台上,2047
【裁判日期】    991104
【裁判案由】    請求侵權行為損害賠償
【裁判全文】
最高法院民事裁定            九十九年度台上字第二○四七號
上  訴  人  郭溪
訴訟代理人  陳魁元律師
被 上訴 人  王銀河
            李敏玉
上列當事人間請求侵權行為損害賠償事件，上訴人對於中華民國
九十九年八月十一日台灣高等法院高雄分院第二審更審判決（九
十八年度上更(一)字第一○號），提起上訴，本院裁定如下：
    主  文
上訴駁回。
第三審訴訟費用由上訴人負擔。
    理  由
按上訴第三審法院，非以原判決違背法令為理由，不得為之。又
提起上訴，上訴狀內應記載上訴理由，其以民事訴訟法第四百六
十九條所定事由提起第三審上訴者，應於上訴狀內表明：原判決
所違背之法令及其具體內容、暨依訴訟資料合於該違背法令之具
體事實。其依同法第四百六十九條之一規定提起上訴者，並應具
體敘述為從事法之續造、確保裁判之一致性或其他所涉及之法律
見解具有原則上重要性之理由。同法第四百六十七條、第四百七
十條第二項分別定有明文。而依同法第四百六十八條規定，判決
不適用法規或適用不當者，為違背法令；依同法第四百六十九條
規定，判決有該條所列各款情形之一者，為當然違背法令。是當
事人提起第三審上訴，如合併以同法第四百六十九條及第四百六
十九條之一之事由為上訴理由時，其上訴狀或理由書應表明該判
決所違背之法令條項，或有關判例、解釋字號，或成文法以外之
習慣或法理等及其具體內容，暨係依何訴訟資料合於該違背法令
之具體事實，並具體敘述為從事法之續造、確保裁判之一致性或
其他所涉及之法律見解具有原則上重要性之理由。如未依上述方
法表明，或其所表明者與上開法條規定不合時，即難認為已合法
表明上訴理由，其上訴自非合法。本件上訴人對於原判決提起第
三審上訴，雖以該判決違背法令為由，惟核其上訴理由狀所載內
容，係就原審取捨證據、認定事實之職權行使所論斷：被上訴人
王銀河於台灣高雄地方法院九十三年度民執字第四五九八○號執
行事件（下稱系爭執行事件）以新台幣（下同）一千五百零八萬
八千元拍定應買執行債務人即上訴人所有之不動產，未按期繳納
價款，原應依強制執行法第六十八條之二規定所負補足差額責任
，因該執行事件債權人即一審共同被告馬來西亞德義第一資產管
理股份有限公司台灣分公司（下稱德義公司，上訴人於原審撤回
對其部分之起訴）撤回執行聲請，系爭執行事件並無拍賣差額損
害可言，而得解免；上訴人於系爭執行事件終結時，財產總額無
減少，並未受有損害。被上訴人李敏玉向德義公司買受對上訴人
之上開執行債權，德義公司撤回執行，均屬合法之權利行使，並
非脫法行為。上訴人所有之不動產嗣經李敏玉另件聲請強制執行
，並以九百四十萬元拍定買受，雖與王銀河應買價額有五百六十
八萬八千元之價差，究屬另件執行程序所致，與王銀河於系爭執
行事件未繳足價款間難謂有相當因果關係。是上訴人以侵權行為
或債務不履行法律關係請求被上訴人連帶、或王銀河負損害賠償
責任，均非有據等情，指摘為不當，並就原審命為辯論及已論斷
者，泛言謂為違法，而非表明該判決所違背之法令及其具體內容
，暨依訴訟資料合於該違背法令之具體事實，更未具體敘述為從
事法之續造、確保裁判之一致性或其他所涉及之法律見解具有原
則上重要性之理由，難認其已合法表明上訴理由。依首揭說明，
應認其上訴為不合法。
據上論結，本件上訴為不合法。依民事訴訟法第四百八十一條、
第四百四十四條第一項、第九十五條、第七十八條，裁定如主文
。
中    華    民    國  九十九  年   十一   月    四    日
                      最高法院民事第六庭
                          審判長法官  劉  福  聲  
                                法官  鄭  玉  山  
                                法官  劉  靜  嫻  
                                法官  袁  靜  文  
                                法官  阮  富  枝  
本件正本證明與原本無異
                                      書  記  官  
中    華    民    國  九十九  年   十一   月   十六   日
                                                      Q

司法院資訊處製作；財團法人民間司法改革基金會備份。
